# 费用转移

提问人：ppqqqqpp 时间：2018-01-25 14:23:44
A公司成立一家B公司， B公司租赁的办公场是以A公司的名义签的合同，后续的装修也是以A公司的名义签的合同，这样装修费和租金是计入在A公司账上，也是A公司付款的。 现在租赁合同已经变更为B，但是， 之前的装修款如何转给B公司呢？

回答人：chenyiwei
对于租金，建议A、B与场地出租方三者签订补充协议，将原先A在租赁合同项下未履行完毕的权利义务全部转给B。同时A与B之间需明确A代B支付的租金是否要偿还。B成立后发生的租金应确认为B的费用。如果A代付了部分租金，不需要B偿还的，则B确认费用和资本公积，A将代付租金确认为对B的长期股权投资成本。 对于装修费，如果明确该场地专由B使用，则长期待摊费用应确认在B的账面上，摊销也是计入B的费用。A代付的装修费需明确是否需由B偿还，相应贷记资本公积或对A的负债。